臺灣板橋地方法院刑事判決　　　　　　　92年度訴字第2331號
公　訴　人　臺灣板橋地方法院檢察署檢察官
被　　　告　巳○○
　　　　　　　　　　（現另案在監執行）
上列被告因詐欺等案件，經檢察官提起公訴（92年度偵緝字第11
34號、92年度偵字第13065 號、第14823 號、16244 號、第1651
5 號）暨移送併案審理（同署92年度偵字第19230 號、92年度偵
字第21221 號、93年度偵字第3030號、93年度偵字第1195號、94
年度偵字第1588號），被告於本院準備程序進行中就被訴事實為
有罪之陳述，經本院合議庭裁定由受命法官獨任進行簡式審判程
序，並判決如下：
    主  文
巳○○以犯詐欺罪為常業，累犯，處有期徒刑參年陸月。
如附表一、附表二、附表三、附表四、附表五所示偽造之簽名（
署押）、指印均沒收。
    事  實
一、巳○○曾於民國86年間犯有竊盜罪案件，經本院於87年12月
    8 日判處有期徒刑10月，嗣於88年1 月13日確定，而於88年
    6 月17日縮刑期滿執行完畢；隨後於87年、88年間分別犯有
    詐欺、行使偽造私文書、偽造有價證券、竊盜等罪，分別經
    判處有期徒刑1 年、3 年2 月及1 年6 月確定，並經聲請定
    執行刑為有期徒刑5 年6 月確定，於88年10月5 日入監執行
    ，而於91年6 月13日假釋出監交付保護管束，（假釋期間再
    犯本件常業詐欺罪，業經聲請撤銷假釋，執行殘刑有期徒刑
    2 年5 月4 日，現正執行殘刑中），詎其猶不知悔改，於假
    釋出獄期間，與其劉姓同居人自南投前來台北縣中和市租屋
    生活，惟因謀職不易，復因需繳納房租、負擔小孩與家庭生
    活吃住等生活支出之故，竟基於意圖為自己不法所有之常業
    詐欺犯意，先後多次為下列詐欺罪等犯行，並恃此為生，以
    之為常業。
（一）、巳○○於民國92年1 月20日下午4 時許，騎乘不詳車號
        之機車至台北縣板橋市○○路155 號「晉豐機車行」，
        佯稱以修車名義，向該車行學徒丙○○騙稱欲至銀行提
        錢修車，委請丙○○以機車附載其至銀行提款，致丙○○誤信為真，遂駕駛其所有之車牌號碼ＬＦ7 ─121 號
        重型機車搭載巳○○至板橋市○○路上之上海銀行提款
        ；隨後巳○○又再向丙○○騙稱欲借機車回家載其（巳
        ○○）太太，致丙○○不疑有詐，乃將上開車牌號碼Ｌ
        Ｆ7 ─121 號重型機車（機車置物箱內有丙○○機車行
        照1 張）交與巳○○，隨後巳○○詐得機車離去後，即
        一去不復返，至此丙○○始知受騙；巳○○於詐取得手
        後即於同（20）日晚間8 時30分許，騎上開詐得之機車
        前往台北縣中和市○○街13 3號「尚成車行」，偽以車
        主丙○○名義將上揭詐得之機車以新台幣（下同）2 萬
        8 千元之代價，轉售予不知情之車行負責人甲○○，致
        甲○○誤信為真；巳○○隨後並基於行使偽造私文書之
        概括意，在該車行偽造吳哲宏簽名（按被告誤簽成吳哲
        宏）於機車買賣訂購書上，並行使交與不知情之甲○○
        ，足以生損害於丙○○、吳哲宏本人及車行負責人甲○○；致不知情之甲○○先行交付巳○○訂金8 千元，並
        要求巳○○提供
        開機車及行車執照後即去向不明，俟甲○○連絡車主丙○○後，至此始知受騙；嗣經丙○○與甲○○報警訴究
        。
（二）、 巳○○於92年3 月13日下午5 時許，前往台北縣三重
         市○○○路380 號「駿達輪胎行」，佯稱有自用小客
         車要更換輪胎，嗣經該行老闆估價須花費3 萬元，詎
         巳○○竟向該行老闆騙稱身上現金不夠，擬至附近郵
         局提款，且附近道路不熟為藉口，致該輪胎行老闆誤
         以為真，遂囑咐該行員工卯○○騎乘車牌號碼ＰＮＲ
         ─459 號重型機車（機出車主登記為卯○○名義）載
         其巳○○至郵局提領現金，迨於同（13）日下午5 時
         40分許，巳○○在台北縣三重市○○○路278 號郵局
         ，佯裝提領現款後，並假裝打電話後，即向卯○○騙
         稱其本人（巳○○）要回家載太太過來，使卯○○誤
         信為真，而將上開ＰＮＲ─459 號重型機車交與黃俊
         德，斯時巳○○並向卯○○騙稱在郵局前等候，隨即
         將上開機車騎去詐取得手，嗣卯○○等候多時，未見
         巳○○返回，始知受騙；卯○○隨後乃報警訴究。
（三）、 巳○○於92年6 月7 日下午4 時40分許，在台北縣新
         莊市○○○路233 號「迎光車業有限公司」，以佯裝
         修理機車為由，向該公司負責人壬○○騙稱欲借用該
         公司所有車牌號碼ＭＣＱ─581 號重型機車，供己（
         巳○○）作為代步使用，致壬○○誤認為真，而將上
         開ＭＣＱ─581 號重型機車交與巳○○，巳○○於詐
         得上開機車後即未歸還，至此壬○○始知受騙。黃俊
         德隨後於同（7）日 晚間8 時30分許，騎乘上揭詐得
         之機車前往台北縣三重市○○街115 號丁健忠開設之
         「阿寶車業機車行」，佯稱修理機車，並向在場更換
         機車機油之丁健忠友人酉○○騙稱要回家拿錢付機車
         修理費，騙請酉○○騎機車載其（巳○○）回家，使
         酉○○誤信為真，遂由酉○○騎乘其所有之車牌號碼
         ＢＪＥ─911 號重型機車載其巳○○回家拿錢，迨於
         同（7）日 晚間8 時40分許，酉○○騎至台北縣三重
         市○○街172 號前時，巳○○乃向酉○○騙稱要借用
         上開ＢＪＥ─911 號機車去找他（巳○○）太太拿錢
         ，要求酉○○在該處等候，致酉○○不知有詐，乃將
         該ＢＪＥ─911 號機車（機車置物箱內有酉○○之機
         車駕照、
         車離去後，即未返回，嗣酉○○久候巳○○不見蹤影
         ，始知受騙。嗣巳○○於92年6 月20日上午10時30分
         許，騎乘前開向酉○○詐得之ＢＪＥ─911 號機車，
         至台北縣永和市○○路120 號「匠禾輪業修車行」，
         向車行負責人辛○○騙稱其本人（巳○○）使用之汽
         車拋錨故障，要求辛○○派員外出救援，致辛○○誤
         認為真，乃派請騎車行職員葉家豪駕駛辛○○所有車
         牌號碼Ｚ2 ─164 3 號自用小客車，跟隨巳○○騎乘
         上揭詐得之之ＢＪＥ─911 號機車，迨於前往查看途
         中，巳○○再向葉家豪騙稱要回家載他（巳○○）太
         太過來，並要求葉家豪在原地等候，致葉家豪誤信為
         真，乃將上揭Ｚ2 ─164 3 號自用小客車交與巳○○
         ，巳○○詐得上開自用小客車後即離去未回，嗣經葉
         家豪等候多時，未見巳○○，至此始知受騙；迨至92
         年6 月20日下午2 時許，經酉○○在台北縣蘆洲市○○○路62號前發現巳○○時，乃將巳○○扭送派出所
         報警追訴。
（四）、 巳○○於92年7 月4 日晚間8 時許，搭乘金金池所有
         車牌六Ｄ─731 號營業小客車，騙金金池前往台北縣
         永和市○○路水世界酒店喝酒，嗣巳○○與金金池共
         同至該酒店飲酒至翌（5）日 凌晨1 時許，巳○○即
         趁機開溜，並向不知情之酒店服務人員詐騙索取上開
         車牌六Ｄ─731 號營業小客車鑰匙，詐得駕駛該營業
         小客車，供己作為代步使用；隨後巳○○於92年7 月5
         日下午3 時許（起訴書誤載為7 月15日應予更正），
         駕駛上開詐得之營業小客車前往台北縣新莊市○○路
         223 號「辰祐汽車音響店」，向該店負責人張光宏騙
         稱要改裝汽車音響，並佯稱還有另外一輛汽車也要改
         裝，使張光宏誤以為真，乃打電話請友人辰○○駕駛
         其父親曾文印所有，由辰○○使用之車牌ＧＶ─355 1
         號自用小客車前來，載送巳○○前往取車；詎巳○○
         於辰○○駕車駛至臺北縣三重市○○街途中，乃向曾
         俊誠騙稱欲借該自小客車去載家人，致曾俊誤信為真
         ，乃將上開ＧＶ─3551號自用小客車交與巳○○（該
         自小客車上尚遺留有辰○○所有ＮＯＫＩＡ８３１０
         手機1 支），巳○○遂將上開ＧＶ─3551號自用小客
         車駛離後，嗣經辰○○久候多時未見巳○○返回，至
         此始知受騙。迨於同（5）日 下午6 時36分許，黃俊
         德駕駛上開ＧＶ─3551號自用小客車行經國道3 號公
         路南向72公里之桃園龍潭路段時，經警攔截盤查黃俊
         德係另案通緝犯而循線查獲。
（五）、巳○○於92年7 月14日上午11時40分許，在台北縣新店
        市○○路○ 段165 號戊○○任職之汽車修車廠，向戊○○騙稱有自用小客車要更換輪胎及汽車沒電，致戊○○
        誤認為真，乃騎乘車牌號碼ＤＵＡ─336 號輕型機車（
        機車登記為戊○○之父所有，惟供戊○○使用）載巳○○前往查看，迨於同（14）日上午12時30分許，車行至
        途中，巳○○乃向戊○○騙稱借用上開機車與借用手機
        要去接送小孩，立刻回來，並要求戊○○在原地等候，
        使戊○○不疑有詐，乃將上開ＤＵＡ─336 號機車與手
        機1 支交與巳○○，迨戊○○等候許久，不見巳○○蹤
        影，至此始知受騙。嗣巳○○於同（14）日下午1 時30
        分許，騎乘上開詐得機車前往台北縣土城市○○路○ 段
        233 號「冠群汽車美容坊」，向負責人寅○○佯稱其本
        人（巳○○）係汽車中古商，有三輛中古汽車要作美容
        ，欲至台北縣新店市○○路○ 段55號「憲龍中古汽車行
        」先開一輛賓士車給寅○○作汽車美容，致寅○○誤信
        為真，遂駕駛其所有車牌ＣＳ─9085號自用小客車，載
        汽車行」，嗣抵達車行門口，巳○○乃向寅○○借用上
        開自用小客車，騙稱要接太太過來，同時向寅○○借用
        和信Ｉ─ＭＯ手機聯絡他（巳○○）太太，並要求寅○○在原地等候，致寅○○誤信為真，遂將ＣＳ─9085號
        自用小客車與和信Ｉ─ＭＯ手機1 支交與巳○○詐騙得
        手；嗣寅○○見巳○○駕車離去，不見蹤影，始知受騙
        ；巳○○復於同（14）日晚間8 時50分許駕駛上開向寅
        ○○詐得之小客車，前往台北縣新莊市○○路○ 段488
        之1 號「程富汽車商場」，諉請該汽車商場之負責人丁○○估價，企圖轉賣該車，嗣經丁○○出價21萬元，惟
        巳○○嫌價額太低，斯時原車主寅○○已報警至丁○○
        之「程富汽車商場」當場將巳○○查獲，致巳○○未詐
        騙得逞。
二、巳○○於民國92年6 月23日上午10時許，在台北縣板橋市○○路○ 段84號，乙○○任職之「北達汽車股份有限公司板橋
    廠」，向乙○○佯稱小客車沒電故障停放同一路段不遠處待
    修為由，使乙○○誤認為真，乃騎乘其所有車牌號碼ＬＪ8
    ─539 號重型機車，搭載巳○○前往查看，嗣到達不詳車輛
    停放處，巳○○乃向乙○○騙稱其本人（巳○○）未攜帶鑰
    匙，已電話聯繫其妻，欲借用乙○○機車前往菜市場找妻子
    拿取汽車鑰匙，立即回來開啟車門，致乙○○陷於錯誤，將
    上開ＬＪ8 ─539 號機車（乙○○之機車駕照及車行照各一
    張，一併放置機車置物箱內）交與巳○○詐取得手。巳○○
    旋於同（23）日下午1 時許，至台北縣新莊市○○路853 之
    7 號黃啟宏所開設之「宏泰機車行」，持乙○○之前揭機車
    駕照及行車執照等證件，冒充乙○○本人將上開詐得之機車
    出售予黃啟宏，約定買賣價金為新台幣2 萬7 千元，並由黃
    啟宏先給付2 萬元，餘款於辦理過戶完畢，於當（23）日晚
    上再行給付；嗣由巳○○在上開機車行基於承前行使與偽造
    私文書之同一概括犯意，偽造「乙○○」簽名及捺指印兩枚
    於買賣契約書上，並持以交付黃啟宏，使黃啟宏陷於錯誤，
    先行交付巳○○買賣價金2 萬元，足生損害於乙○○、黃啟
    宏本人；至同（23）日晚間巳○○未依約前來領取尾款，黃
    啟宏等侯2 、3 日，心生疑竇遂報警處理，經警循線查獲，
    至此始知受騙。
三、巳○○於民國92年6 月30日下午1 時許，在台北縣新莊市○○路不詳店號之機車行，向該機車行老闆佯稱機車故障，請
    機車行老闆幫忙將機車載回車行修理，使該機車行老闆誤認
    為真，遂由機車行老闆囑咐在車行之友人庚○○騎乘其（即
    庚○○）所有車牌號碼ＮＶ5 ─673 號機車，搭載巳○○前
    往新莊市○○路不遠處取車修理，迨庚○○騎至新莊市○○
    路219 號附近路段時，巳○○即向庚○○詐稱機車鑰匙為其
    （巳○○）配偶拿走，假裝電話聯繫不到，進而向庚○○騙
    稱借用上開ＮＶ5 ─673 號機車與手機，致庚○○誤認為真
    ，遂將上揭ＮＶ5 ─673 號機車與手機交與巳○○（機車置
    物箱內有庚○○之
    德詐欺得手。巳○○旋於同（30）日下午2 、3 時許至台北
    縣樹林市○○路140 號陳翁素香所經營之「新豐機車行」，
    持上揭詐得之庚○○之
    志勇」名義，以2 萬6 千元，出售予不知情之車行負責人陳
    翁素香；巳○○承前基於偽造及行使私文書之同一概括犯意
    ，在上開機車行偽簽「庚○○」簽名於機車買賣訂購書上，
    並持以行使交付陳翁素香，使陳翁素香陷於錯誤，交付頭期
    款1 萬9 千元與巳○○詐取得手，足生損害於庚○○、陳翁
    素香本人；嗣上開ＮＶ5 ─673 號機車由陳翁素香輾轉售予
    不知情之「久長機車行」（由該行外務員王裕興接洽辦理買
    賣）、「宏達車行」老闆陳鴻基、徐浚斌（登記為其弟徐逢
    甫）等人。
四、
（一）、巳○○於民國92年7 月22日下午3 時許，至亥○○所任
        職，位於臺北縣五股鄉○○路○ 段601 巷之「四輪車改
        裝廠」內，向技師亥○○佯稱其（巳○○）所有之汽車
        故障，須跨接電源，致亥○○誤以為真，遂駕駛其持有
        使用，車牌號碼CHP-793 號重型機車（機車名義上為亥
        ○○之父蘇買所有；價值1 萬5 千元），附載巳○○至
        臺北縣五股鄉○○路○ 段610 巷內，隨後巳○○再向亥
        ○○騙稱要借機車向其（巳○○）妻取回汽車鑰匙云云
        ，使亥○○不疑有他，遂將上開CHP- 793號機車交與巳
        ○○使用，巳○○騙取上開機車得手後，旋即駕車往三
        重市方向離去，亥○○久候巳○○不回，始知上當受騙
        。
（二）、巳○○於民國92年7 月22日下午4 時許，駕駛前開詐得
        之CHP-793 號機車至臺北縣新莊市○○路13之27號「歐
        特耐全車養護中心車城店」內，向該修車廠技師丑○○
        騙稱其（巳○○）所有之汽車故障，須跨接電源為由，
        致丑○○誤以為真，乃駕駛持有使用，車牌號碼PWA-85
        1 號重型機車（機車名義上為丑○○之父陳源雄所有，
        機車價值3 萬8 千元）附載巳○○至臺北縣新莊市○○
        路輔大側門旁，嗣巳○○再向丑○○佯稱，要借機車向
        其（巳○○）妻取回汽車鑰匙為由，使丑○○誤以為真
        ，遂將上揭PWA- 851號重型機車交與巳○○，巳○○詐
        騙機車得手後，旋即駕車逃逸無蹤，丑○○在原地等候
        良久，始終未見巳○○折返，始知上當受騙。嗣因亥○○、丑○○不甘受損，分別向警報案追訴，經警依亥○○、丑○○所描述之外型特徵逐一清查比對後，至臺灣
        台北監獄臺北分監借提另案執行中之巳○○，始悉上情
        而查獲。
五、巳○○於民國92年9 月8 日下午6 時許，至臺北縣三峽鎮午
    ○○任職之「立威修車廠」，向午○○佯稱有自用小客車需
    要充電，致午○○誤信為真，乃於同（8）日 下午6 時15分
    許駕駛其姑姑蔡碧琴所有之車號Ｑ2 ─1153號自小客車載巳
    ○○前往臺北縣三峽鎮○○街46號前查看，巳○○藉口向午
    ○○借用上開自小客車及摩托羅拉Ｖ8088手機1 支，騙稱要
    去接父母妻兒過來，要求午○○在原地等候，3 分鐘後即返
    回，並留下黑色皮包一只（內有手錶一只、鑰匙一串、巳○○居家照片四張、巳○○禁役證明書），使午○○誤認為真
    ，遂將上揭Ｑ2 ─1153號自小客車與摩托羅拉Ｖ8088手機1
    支交與巳○○，巳○○詐取得手後隨即駕車離去，迨午○○
    久候3 小時許，不見巳○○蹤影，至此始知受騙；嗣經午○○報警追訴究辦。
六、
（一）、巳○○於92年9 月17日下午1 時至1 時30分許，至臺北
        縣板橋市○○路○ 段131 號「頌華汽車修理廠」，向該
        修理廠員工癸○○佯稱其汽車沒電，要求工廠派員隨同
        其前往接電救車，致該工廠員工癸○○不疑有詐，乃騎
        乘其所有車號AXP-329 號重型機車附載巳○○前往臺北
        縣板橋市○○街57巷15弄4 號鐵皮屋前，巳○○乃向癸○○騙稱其汽車停放於該鐵皮屋內，囑咐癸○○進入鐵
        皮屋內幫忙接電，並向癸○○騙稱欲借用機車去載其親
        人取款，使癸○○誤以為真，乃將上開機車交與巳○○
        （機車置物箱內有手提包，其內放有癸○○之自小客車
        與機車駕照、健保卡各一張、銀行信用卡與郵局提款卡
        及諾基亞手機等物品），隨後進入屋內為汽車接電，巳
        ○○即趁機將癸○○所停放之該機車騎離現場詐騙機車
        得手；隨後癸○○自鐵皮屋出來發現其所騎乘之上開機
        車不見，至此始知受騙。嗣於當（17）日下午2 時許，
        巳○○將上開騙得之AX P-329號機車騎至臺北縣板橋市
        ○○街33 1巷28號張世金經營之「宗億機車行」，持癸○○置於機車置物箱內之駕照，佯稱為車主「癸○○」
        本人，因急需款項欲出賣上揭騙得之機車，車行主人張
        世金誤信為真，遂先交與巳○○訂金款項2 、3 仟元，
        惟因張世金堅持巳○○仍需先提供機車完整證件辦理過
        戶始願給付餘款，巳○○乃諉稱將返家取證件而該機車
        置於該車行，嗣經多日巳○○未前來取款，張世金發覺
        可疑乃報警追查；並經癸○○報警追訴。
（二）、巳○○於92年9 月23日下午3 時許，至臺北市○○路45
        4 號「來益機車行」，向該行技師陳世軒佯稱機車壞了
        要修理，要求陳世軒以機車載其前往臺北市○○路85巷
        內取車，使陳世軒陷於錯誤，遂以友人申○○送修且已
        修畢之車號CHM-958 號重型機車附載巳○○前往取車，
        迨抵達現場後，巳○○乃向陳世軒騙稱欲借用該機車去
        載其親人並取款，致陳世軒誤認為真，乃將上開機車交
        與巳○○，巳○○向陳世軒詐騙機車得手後，即將機車
        騎離逃逸，陳世軒等候無著，至此始知受騙；隨後巳○○並將該機車轉售牟利；嗣經申○○報警告訴。
（三）、巳○○於92年10月1 日下午4 時許，騎乘不詳車號之機
        車至臺北市○○○路45號己○○經營之「旭宏機車行」
        ，自稱為癸○○本人因缺錢欲將機車出售，並持癸○○
        之健保卡以取信己○○，巳○○佯稱未帶證件，且急於
        繳房租，願以健保卡為擔保，要求己○○先給付款項65
        00元，並借用己○○所有車號WES-510 號輕型機車欲返
        家拿取證件，致己○○誤信為真，先將款項6500元與上
        開WES-510 號輕型機交與巳○○，巳○○乃將騙得之機
        車騎走離去，己○○等候多時，未見巳○○返回，至此
        始知受騙；嗣經己○○報警追訴。
（四）、巳○○於92年10月6 日下午5 時許，在臺北縣中和市○○路394 巷12弄某機車行，向該機車行老闆娘騙稱其機
        車沒電欲修理機車，且機車鑰匙放置於家中欲回去取機
        車鑰匙為由，致該機車行老闆娘誤信為真，遂囑咐該機
        車行員工戌○○前去修車，戌○○遂騎乘其所有車號LD
        6-706 號重型機車附載巳○○離開車行前去修車，迨戌
        ○○騎至途中附近某不詳汽車旅館前，巳○○乃向戌○○騙稱欲借用機車去找人取鑰匙，使戌○○誤信為真，
        乃將上開LD6-706 號重型機車交與巳○○（該機車內有
        戌○○
        件），巳○○騙得上開機車離去未回，戌○○始知受騙
        。巳○○詐騙得手後，旋於當（6）日 晚上7 時許，將
        該騙得之機車騎至臺北縣新莊市○○街27巷1 號李昆堂
        經營之「來盛機車行」，持戌○○之
        照、保險卡，向李昆堂佯稱係車主戌○○本人，欲將該
        車以2 萬元出賣，並承前偽造與行使私文書之同一概括
        犯意，在上開車行偽造戌○○之簽名並捺指印1 枚於機
        車買賣合約書上，隨後將該買賣契約書持交不知情之李
        昆堂，嗣由李昆堂先行交付價款1 萬1 千5 百元與巳○○（餘款另行交付），足生損害於戌○○與李昆堂本人
        ；嗣經李昆堂轉賣與不知情之鄭文玉；嗣經戌○○報警
        追訴。
（五）、巳○○於92年10月8 日晚上8 時許，至臺北縣板橋市○○路○ 段258 號子○○經營之「熊熊租車行」，自稱係
        戌○○本人，並持騙得之戌○○機車駕照，向不知情之
        子○○承租車號U4-6348 號自用小客車，雙方約定租期
        4 小時，租金8 百元，巳○○並承前偽造與行使私文書
        之同一概括犯意，在上開車行連續偽造戌○○之簽名於
        租用汽車切結書與不完全空白本票上（未書寫有到期日
        與發票日，僅蓋有發票金額六十萬元）隨後再將上開偽
        造之租用汽車切結書與不完全本票（簽該本票係形式上
        供擔保用）連續持以行使交付子○○，足生損害於戌○○與子○○，致子○○誤認為真，乃將上開U4 -6348號
        自用小客車交與巳○○，嗣巳○○騙取上開小客車離去
        逾4 小時後，未依約將該自小客車駛回車行，至此子○○始知受騙；嗣經子○○報警追訴。
（六）、巳○○於92年10月9 日下午1 時許，駕駛上開騙得之車
        號U4-6348 號自用小客車，至台北市○○路172 之2 號
        許銘柱經營之「銘峰輪業有限公司」，佯稱其上開自小
        客車故障，嗣經檢修發現該自小客車並無異狀；隨後巳
        ○○乃向許銘柱騙稱要更換輪胎，且佯稱欲回家迨車修
        好再取車，騙請許銘柱派請員工以自小客車搭載巳○○
        回家，致許銘柱誤信為真，遂囑咐該公司不詳姓名之員
        工駕駛客戶未○○送修之車號SA-5561 號自用小客車附
        載巳○○回家，迨許銘柱之員工駕駛上揭SA-5561 號自
        用小客車附載巳○○途經台北市某處，巳○○乃向該駕
        車之員工騙稱欲借車去載人，載完馬上將車開回交還，
        使該駕車之員工不疑有詐，遂將上開SA-5561 號自用小
        客交與巳○○，隨後巳○○即將上揭SA-5561 號自用小
        客車騙取開走逃逸，至此許銘柱與其駕車之員工始知受
        騙；嗣經許銘柱、未○○報警告訴後，於92年10月14日
        上午11時50分許，在臺北縣板橋市○○路○ 段34巷內循
        線查獲。
七、案經台北縣政府警察局中和分局、三重分局、新莊分局及內
    政部警政署國道公路警察局第六警察隊報請臺灣板橋地方法
    院檢察署檢察官偵查起訴暨同署檢察官移送併案審理（同署
    92年度偵字第19230 號、92年度偵字第21221 號、93年度偵
    字第3030號、93年度偵字第1195號、94年度偵字第1588號）
    。
    理  由
一、被告對於其所犯上揭反覆多次實施詐欺犯行，除據被告巳○○本人分別於警詢或偵查中坦承屬實外，並據被告巳○○於
    本院調查與審理時供承在卷；本院再分述如下：
二、
（一）、犯罪事實欄第一段之（一）犯行部分，業據被告巳○○
        於偵查中供承在卷（92年偵緝字第1134號偵查卷第18頁
        背面至第19頁），復經告訴人丙○○與甲○○二人分別
        於警詢或偵查中指訴綦詳（92年偵字第8086號偵查卷第
        8 頁至第15頁；同上92年偵緝字第1134號偵查卷第30頁
        至第31頁）；並有被告巳○○偽造吳哲宏簽名之機車買
        賣訂購書（影本）1紙與被害人吳哲宏領回上開ＬＦ7 ─
        121 號機車之贓物領據1紙各在卷足憑（同上92年偵字第
        8086號偵查卷第33頁至第34頁）。
（二）、犯罪事實欄第一段之（二）犯行部分，業據告訴人卯○○於警詢和偵查中指訴在卷，並有台北縣警察局三重分
        局受理刑事案件報案三聯單（影本）1紙在卷足憑（92年
        偵字第14823號偵查卷第6頁、28頁、第10頁）。
（三）、犯罪事實欄第一段之（三）犯行部分，業據被告巳○○
        於警詢中供承在卷（92年度偵字第16244 號偵查卷第4
        頁至第5 頁），核與被害人壬○○、告訴人酉○○及被
        害人辛○○等人分別於警詢或偵查中指述之情節大致相
        符（92年度偵字第16244 號偵查卷第6 頁至第11頁），
        並有贓物領據與贓物認領保管單各1 紙在卷可資佐證（
        同上偵查卷第12頁至第13頁）。
（四）、犯罪事實欄第一段之（四）犯行部分，業據被告巳○○
        於警詢和偵查中供承在卷（92年度偵字第13065 號偵查
        卷第5 、6 頁；第23頁背面、第24頁）；核與被害人辰
        ○○於警詢及偵查中指述之情節大致相符（同上偵查卷
        第7、8頁；第36頁、37頁）；並有被害人辰○○具領之
        贓物認領保管單和金金池之車號查詢汽車車籍資料各1
        紙在卷足憑（同上偵查卷第9頁、第39頁）。
（五）、犯罪事實欄第一段之（五）犯行部分，業據被告巳○○
        於警詢和偵查中供承在卷（臺灣臺北地方法院檢察署92
        年度偵字第16164 號偵查卷第4 頁至第6 頁；第27頁至
        第28頁；上開卷宗附於臺灣板橋地方法院檢察署92年度
        偵字第16515 號偵查卷宗之後），核與被害人戊○○、
        寅○○、丁○○等人於警詢或偵查中指述之情節大致相
        符（同上臺北地方法院檢察署92年度偵字第16164 號偵
        查卷第7 頁至第10頁；第48頁至第49頁）；並有扣押筆
        錄、扣押物品目錄表、贓物認領保管單、起獲之上開詐
        欺機車與自小客車照片等在卷可稽（同上臺北地方法院
        檢察署92年度偵字第16164 號偵查卷第13頁至第20頁）
        。
（六）、犯罪事實欄第二段犯行部分，業據被告巳○○於偵查中
        供承在卷（臺灣板橋地方法院檢察署92年度偵字第2122
        1 號偵查卷第18頁至第19頁），核與被害人乙○○、黃
        啟宏於警詢或偵查中指述之情節大致相符（同上偵查卷
        第22頁至第23頁；同署92年度核退字第9390號偵查卷第
        2頁至第7頁）；並有被告巳○○偽簽乙○○簽名與指印
        之買賣契約書1 紙；又上開買賣契約書上之指印經鑑定
        結果，確係被告巳○○之左手拇指指印等情，亦有內政
        部警政署刑事警察局鑑驗書一份各在卷足憑（同上92年
        度核退字第9390號偵查卷第19頁、第14頁）。
（七）、犯罪事實欄第三段犯行部分，業據被告巳○○於警詢中
        供承在卷（臺灣板橋地方法院檢察署92年度核退字第10
        136 號偵查卷第3、4 頁），核與被害人庚○○、陳翁
        素香、王裕興、陳宏基及徐浚斌等人於警詢中指述之情
        節大致相符（同上92年度核退字第10136 號偵查卷第5
        頁至第15頁）；並有被告巳○○偽簽庚○○簽名之機車
        買賣訂購書1紙（同上92年度核退字第10136 號偵查卷第
        28頁）及汽機車過戶登記書各在卷足憑（同上92年度核
        退字第10136 號偵查卷第22頁至第26頁）。
（八）、犯罪事實欄第四段之（一）、（二）犯行部分，業據被
        告巳○○於警詢中供承在卷（臺灣板橋地方法院檢察署
        94年度偵字第1588號偵查卷第18頁），核與告訴人亥○○、丑○○二人於警詢中指訴之情節相符（同上94年度
        偵字第1588號偵查卷第14、15頁、第7 、8 頁；第17頁
        、第4 頁至第6 頁）；並有告訴人亥○○領取機車之贓
        物認領保管單1 紙在卷足憑（同上94年度偵字第1588號
        偵查卷第19頁）。
（九）、犯罪事實欄第五段犯行部分，業據被告巳○○於偵查中
        供承在卷（臺灣板橋地方法院檢察署94年度核退字第93
        81號偵查卷第29頁背面），核與告訴人午○○於警詢和
        偵查中指訴之情節相符（同上偵查卷第3 、4 頁；第29
        頁背面），並有被告巳○○遺留之黑色皮包一只（內有
        手錶一只、鑰匙一串、巳○○居家照片四張、巳○○禁
        役證明書）扣案足憑（同上偵查卷第10頁至第12頁；第
        26 頁 扣押物品清單）。
（十）、犯罪事實欄第六段之（一）至（六）犯行部分，業據被
        告巳○○於警詢和偵查中供承在卷（臺灣板橋地方法院
        檢察署92年度偵字第19230 號偵查卷第7 頁至第9 頁、
        第59頁至第61頁、第78頁至第79頁）；核與告訴人癸○○、被害人張世金、陳世軒與告訴人申○○、己○○、
        戌○○、被害人李昆堂、告訴人子○○、許銘柱、未○○等人於警詢中指述之情節大致相符（同上偵查卷第10
        頁至第21頁），並有扣押物品清冊清冊、贓物領據證明
        單；被告巳○○偽簽戌○○簽名與捺印之機車買賣合約
        書、被告巳○○偽簽戌○○簽名之租用汽車切結書、偽
        簽戌○○簽名於上開不完全空白本票上之前揭不完全空
        白本票等各在卷可稽（同上偵查卷第29頁、32頁至第39
        頁）；復有被詐欺之汽車與機車照片各在卷足憑（同上
        偵查卷第43頁至第46頁）。
三、綜上調查，可見本件事證明確，被告反覆實施詐欺罪犯行應
    堪認定。
四、
（一）、查被告巳○○自上開假釋出獄後，與其劉姓同居人自南
        投前來台北縣中和市租屋生活，惟因謀職不易，復因需
        繳納房租、負擔小孩與家庭生活吃住等生活支出之故，
        始反覆連續實施如事實欄所述之詐欺犯行多次藉以維生
        等情，業據被告巳○○於本院審理時供承在卷；又被告
        巳○○自民國92年1 月20日起至同（92）年10月9 日為
        止，分別於事實欄所述之臺北縣板橋市、三重市、新莊
        市、五股鄉、永和市、中和市、土城市、三峽鎮、新店
        市、台北市等地，共犯上開詐欺案件達26之多，詐欺犯
        案之期間長達10個月之久，地點遍及臺北縣、市兩地，
        可見被告顯係恃詐欺為生，並以之為常業至明。被告范
        振鈺意圖為自己不法所有，基於常業詐欺犯意，反覆詐
        取他人之物轉售並賴以維生，核其所為，係犯刑法第34
        0 條之常業詐欺罪；起訴書原起訴被告係犯刑法第339
        條之詐欺取財既遂罪與未遂罪；惟經蒞庭公訴檢察官當
        庭變更起訴法條刑法第340 條常業詐欺罪，故毋庸變更
        起訴法條，併予敘明。臺灣板橋地方法院檢察署92 年
        度偵字第19230 號、92年度偵字第21221 號、93年度偵
        字第3030號、93年度偵字第1195號、94年度偵字第15
        88號移送併辦之被告所犯上開詐欺罪案件即被告所犯如
        事實欄第二段至第六段所述多件詐欺取財犯罪事實部分
        ，雖未據檢察官起訴，惟因與本案經起訴判決有罪之常
        業詐欺罪犯行部分，具有常業犯之實質上一罪關係，依
        審判不可分，本院自得一併審究，合併敘明。
（二）、被告於事實欄第一段之（一）後段所述，在上開中和市
        ○○街133 號甲○○開設之「尚成車行」偽造吳哲宏簽
        名（按被告係誤簽成吳哲宏）於機車買賣訂購書（私文
        書）上（同上92年偵字第8086號偵查卷第33頁），並行
        使交與不知情之甲○○，足以生損害於丙○○、吳哲宏
        本人及車行負責人甲○○，被告該部分所為係犯行法第
        216 條、第210 條之行使偽造私文書罪；被告偽造吳哲
        宏簽名即署押之行為，係屬偽造上揭機車買賣訂購書（
        私文書）之一部分行為；而偽造私文書之行為復為行使
        之高度行為所吸收，均不另論罪。
（三）、被告於事實欄第二段後段所述，在上揭台北縣新莊市○○路853 之7 號黃啟宏所開設之「宏泰機車行」，偽造
        「乙○○」簽名及捺指印兩枚於買賣契約書上（私文書
        ）並持以交付黃啟宏，足生損害於乙○○、黃啟宏本人
        ，被告該部分所為係犯行法第216 條、第210 條之行使
        偽造私文書罪；被告偽造「乙○○」簽名與捺指印兩枚
        等之偽造署押行為，係屬偽造上揭買賣契約書（私文書
        ）之一部分行為；而偽造私文書之行為復為行使之高度
        行為所吸收，均不另論罪。
（四）、被告於事實欄第三段後段所述，在上揭台北縣樹林市○○路140 號陳翁素香所經營之「新豐機車行」，偽簽「
        庚○○」簽名於機車買賣訂購書上（私文書），並持以
        行使交付陳翁素香，足生損害於庚○○、陳翁素香本人
        ，被告該部分所為係犯行法第216 條、第210 條之行使
        偽造私文書罪；被告偽造「庚○○」簽名即署押之行為
        係屬偽造上揭機車買賣訂購書（私文書）之一部分行為
        ；而偽造私文書之行為復為行使之高度行為所吸收，均
        不另論罪。
（五）、被告於事實欄第六段之（四）後段所述，在上開新莊市
        ○○街27巷1 號李昆堂經營之「來盛機車行」，偽造戌
        ○○之簽名並捺指印1 枚於機車買賣合約書上（私文書
        ），隨後將該買賣契約書行使交與不知情之李昆堂，足
        生損害於戌○○與李昆堂本人，被告該部分所為係犯行
        法第216 條、第210 條之行使偽造私文書罪；被告偽造
        戌○○之簽名並捺指印等之署押行為係屬偽造上揭買賣
        契約書（私文書）之一部分行為；而偽造私文書之行為
        復為行使之高度行為所吸收，均不另論罪。
（六）、被告於事實欄第六段之（五）後段所述，在上開板橋市
        ○○路○ 段258 號子○○經營之「熊熊租車行」，偽造
        戌○○之簽名於租用汽車切結書上（私文書），與偽造
        有戌○○簽名之不完全本票（簽該本票係形式上供擔保
        用，亦係私文書）持以行使交付子○○，足生損足生損
        害於戌○○與子○○，被告該部分所為係犯行法第216
        條、第210 條之行使偽造私文書罪；被告偽造戌○○簽
        名之署押行為分別係屬偽造上揭租用汽車切結書上（私
        文書）、不完全本票（私文書）之部分行為；而偽造上
        開2 次私文書之行為復為2 次行使之高度行為所吸收，
        均不另論罪。
（七）、被告先後所犯如上開（二）至（六）所述之多次行使偽
        造私文書行為，均時間緊接，犯罪構成要件相同，應依
        連續犯之規定，論以一罪。又被告所犯上開（二）至（
        六）各次行使偽私文書罪犯行，與各該次所實施常業詐
        欺罪犯行部分，各有方法結果之牽連關係，應依牽連犯
        之規定，論以其中節較重之刑法第340 條常業詐欺罪。
        查被告巳○○曾於民國86年間犯有竊盜罪案件，經本院
        於87年12月8 日判處有期徒刑10月，嗣於88年1 月13日
        確定，而於88年6 月17日縮刑期滿執行完畢；隨後於87
        年、88年間分別犯有詐欺、行使偽造私文書、偽造有價
        證券、竊盜等罪，分別經判處有期徒刑1 年、3 年2 月
        及1 年6 月確定，並經聲請定執行刑為有期徒刑5 年6
        月確定，於88年10月5 日入監執行，而於91年6 月13日
        假釋出監交付保護管束各等情，此有臺灣高等法院被告
        全國前案紀錄表在卷足憑，其於五年內再犯本件有期徒
        刑以上之罪，為累犯，應依刑法第四十七條規定加重其
        刑。爰審酌被告於假釋期間仍不知悔改，再犯本件常業
        詐欺罪，犯罪地點分布於臺北縣板橋市、三重市、新莊
        市、五股鄉、永和市、中和市、土城市、三峽鎮、新店
        市、台北市等地，共犯上開詐欺案件達26之多，詐欺犯
        案之期間長達10個月之久，地點遍及臺北縣、市兩地，
        所實施詐欺罪之方法與手段，詐取被害人之機車或自小
        客車等之財物價值，本應從重量刑，惟念及被告所詐取
        之物品，部份已由被害人領回，有本判決理由欄第二段
        （一）、（三）、（四）（五）、（八）、（十）所述
        之贓物領據與贓物認領保管單、贓物領據證明單等各在
        卷可證，及被告於犯後已坦承犯行，態度良好，已有悔
        意等一切情狀，量處如主文第一項所示之刑，以示懲儆
        。
（八）、沒收：
1、被告於事實欄第一段之（一）後段所偽造吳哲宏之簽名（即
   署押）1個應予沒收（如附表一）。
2、被告於事實欄第二段後段所偽造之「乙○○」簽名（即署押
   ）1 個及偽造指印2 枚，均應予沒收（如附表二）。
3、被告於事實欄第三段後段所偽造之「庚○○」簽名（即署押
   ）1個應予沒收（如附表三）。
4、被告於事實欄第六段之（四）後段所偽造戌○○之簽名（即
   署押）1 個及偽造指印1 枚，均應予沒收（如附表四）。
5、被告於事實欄第六段之（五）後段所偽造戌○○之簽名（即
   署押）共2 個，均應予沒收（如附表五）。
據上論斷，應依刑事訴訟法第273 條之1 第1 項、第299 條第1
項前段、刑法第340 條、第216 條、第210 條、第55條、第47條
、第219 條、罰金罰鍰提高標準條例第1 條前段，判決如主文。
本案經檢察官陳孟黎到庭執行職務。
中　　華　　民　　國　　94　　年　　5 　　月　　13　　日
              刑事第五庭    法　官  陳坤地
上列正本證明與原本無異。
如不服本判決，應於判決送達後十日內向本院提出上訴狀。
                            書記官  李淑秋
中　　華　　民　　國　　94　　年　　5 　　月　　19　　日
附錄本案論罪科刑法條全文
中華民國刑法第339條：
(普通詐欺罪)
意圖為自己或第三人不法之所有，以詐術使人將本人或第三人之
物交付者，處五年以下有期徒刑、拘役或科或併科一千元以下罰
金。
以前項方法得財產上不法之利益或使第三人得之者，亦同。
前二項之未遂犯罰之。
中華民國刑法第340條：
以犯第三百三十九條之罪為常業者，處一年以上七年以下有期徒
刑，得併科五萬元以下罰金。
中華民國刑法第210條：
(偽造變造私文書罪)
偽造、變造私文書，足以生損害於公眾或他人者，處五年以下有
期徒刑。
中華民國刑法第216條：
(行使偽造變造或登載不實之文書罪)
行使第二百十條至第二百十五條之文書者，依偽造、變造文書或
登載不實事項或使登載不實事項之規定處斷。
中華民國刑法第219條：
(沒收之特例)
偽造之印章、印文或署押，不問屬於犯人與否，沒收之。
附表一、
偽造吳哲宏之簽名（即署押）壹 個。
附表二、
偽造之「乙○○」簽名（即署押）壹個及指印貳枚。
附表三、
偽造之「庚○○」簽名（即署押）壹個。
附表四、
偽造之「戌○○」簽名（即署押）壹個及指印壹枚。
附表五、
偽造之「戌○○」簽名（即署押）貳個。
